臺灣高等法院刑事判決　　　　　　　　100年度上易字第615號
上　訴　人　臺灣宜蘭地方法院檢察署檢察官
被　　　告　羅金龍
　　　　　　　　 （現另案於法務部矯正署宜蘭監獄執行中）
上列上訴人因被告竊盜案件，不服臺灣宜蘭地方法院99年度易字
第35 1號，中華民國100年1月31日第一審判決（起訴案號：台灣
宜蘭地方法院檢察署99年度偵字第2382號、99年度偵緝字第178
號），提起上訴，本院判決如下：
    主  文
原判決關於無罪部分撤銷。
羅金龍犯竊盜罪，累犯，處有期徒刑肆月。
其他上訴駁回。
上訴駁回部分所處之刑及撤銷改判部分所處之刑，應執行有期徒
刑玖月。
    事  實
一、羅金龍於民國96年間因竊盜案件，經台灣宜蘭地方法院判處
    有期徒刑3月，於民國97年4月9日執行完畢，仍不知悔改。
    復意圖為自己不法之所有，為下列二次竊盜行為：
(一)於99年3月15日10時15分許，在宜蘭縣宜蘭市○○路○段宜
    蘭大學側門人行道上，持客觀上對人之身體具有危險性得視
    為兇器之螺絲起子1支，以破壞車鎖之方式，竊取葉榮澤所
    有停放在該處之紅色折疊式腳踏車一輛。
(二)於99年4月10日8時2分許，在宜蘭縣宜蘭市○○路與和睦路
    路口，竊取何世惠所有停放該處之捷安特廠牌藍色變速腳踏
    車1輛。
    因羅金龍竊取葉榮澤所有腳踏車時，為路人陳文欽發現報警
    ，及經警調閱何世惠腳踏車失竊現場之監視錄影設備，因而
    循線查獲。
二、案經宜蘭縣政府警察局移送及宜蘭縣政府警察局宜蘭分局報
    請臺灣宜蘭地方法院檢察署檢察官偵查起訴。
    理  由
一、按被告以外之人於審判外之陳述，雖不符刑事訴訟法第159
    條之1至第159條之4之規定，而經當事人於審判程序同意作
    為證據，法院審酌該言詞陳述或書面陳述作成時之情況，認
    為適當者，得為證據，刑事訴訟法第159條之5第1項定有明
    文。所引被告羅金龍以外之人於審判外之言詞及書面陳述，
    雖屬傳聞證據，但檢察官及被告於法院審判期日中，均同意
    此部分之證據有證據能力，本院審酌各證據資料製作時之情
    況，尚無違法不當及證明力明顯過低之瑕疵，認為以之作為
    證據應屬適當，依刑事訴訟法第159條之5規定，認各證據資
    料均有證據能力。
二、上揭二次竊盜之犯罪事實，業據被告羅金龍於本院審理時自
    白不諱，並經被害人葉榮澤、何世惠指證其失竊腳踏車之情
    節綦詳。核與目擊證人陳文欽於偵查中結證：見到腳踏車停
    在宜蘭大學旁邊的人行道，有車鎖鎖在後面，竊賊將後輪抬
    起來牽到復興國中那邊的人行道，看到竊賊以類似螺絲起子
    的東西將車鎖打開，立刻報警，並一路跟蹤竊賊，後來警察
    欄到竊賊等語（見99年度偵緝字第178號偵查卷第28頁）。
    另警方調閱失竊地點即宜蘭縣宜蘭市○○路附近之監視錄影
    設備，依錄影內容發現，被告於99年4月10日7時53分許騎機
    車經過，將機車停在騎樓後2分鐘，將腳踏車騎走，約8時43
    分許再回該路段騎走機車等情，有監視錄影翻拍照片在卷可
    按（見警刑偵二字第0991106520號卷第23頁至第28頁）。且
    據證人即查獲員警李成能於原審審理中結證明確（見原審卷
    第111頁至第112頁），並有贓物認領保管單及查獲照片6幀
    附卷可稽。被告之自白與事實相符，本件事證明確，被告犯
    行洵堪認定，應予依法論科。
三、核被告羅金龍竊取葉榮澤腳踏車所為，係犯刑法第321條第1
    項第3款之攜帶兇器竊盜罪。竊取何世惠腳踏車所為，係犯
    刑法第320條第1項普通竊盜罪。公訴人認被告竊取何世惠腳
    踏車有帶不詳之兇器為之，涉犯刑法第321條第1項第3款之
    加重竊盜罪嫌。惟為被告所否認，且該監視錄影畫面，並無
    法看出被告有攜帶兇器。罪疑惟輕、利於被告，因起訴之基
    本社會事實相同，爰變更檢察官起訴法條改依普通竊盜罪論
    科。又被告行為後，刑法第321條業於100年1月26日修正公
    布，並自100年1月28日起施行，修正後之法定刑增列「得併
    科新臺幣10萬元以下罰金」，經比較新舊法結果，以修正前
    之規定較有利於被告，應適用修正前之規定。又被告前有犯
    罪事實欄所載犯罪科刑之執行情形，有本院被告前案紀錄表
    在卷可參，其於5年以內再故意犯本件有期徒刑以上之罪，
    為累犯，應依刑法第47條第1項規定加重其刑。被告所犯上
    開兩罪，犯意各別，行為各自獨立，應分論併罰。
四、原審對被告竊取葉榮澤腳踏車部分，基此認定，援引刑法第
    2 條第1項、第321條第1項第3款（修正前）、第47條第1項
    等規定，審酌被告有竊盜科刑紀錄，其行竊之動機方式，所
    生損害及犯後態度，依檢察官對之求刑有期徒刑7月等一切
    情狀，量處有期徒刑7月，又說明被告持以行竊之螺絲起子
    ，並未扣案，又非違禁物，爰不予宣告沒收。經核其認事用
    法，均無不合。公訴人上訴對此部分，未提出理由，此部分
    上訴自應駁回。被告竊取何世惠腳踏車部分，原審未詳予研
    求，遽為被告無罪之判決，自嫌未洽。公訴人上訴意旨，指
    摘原判決無罪不當，為有理由，應由本院將此部分撤銷改判
    。爰審酌被告有竊盜之前科，且一再竊取他人財物，於偵查
    中否認犯罪，於原審一度認罪又否認犯罪之態度，惟年逾7
    旬及所竊取財物之價值及其他一切情狀，乃判處有期徒刑四
    月，以示懲儆。上訴駁回部分所處之刑及撤銷改判部分所處
    之刑，定其應執行之刑如主文第四項所示。因被告所犯加重
    竊盜所處之刑及所定執行刑，均已逾有期徒刑6月，不得易
    科罰金，則所犯普通竊盜所處有期徒刑4月，亦無庸諭知易
    科罰金之折算標準，附此說明。
據上論斷，應依刑事訴訟法第368條、第369條第1項前段、第300
條、第299條第1項前段，刑法第320條第1項、第47條第1項、第
51 條第5款，刑法施行法第1條之1，判決如主文。
本案經檢察官張秋雲到庭執行職務。
中    華    民    國    100    年    4    月    12    日
                  刑事第十一庭審判長法  官  許宗和
                                    法  官  沈君玲
                                    法  官  趙功恆
以上正本證明與原本無異。
不得上訴。
                                    書記官  陳佳伶
中    華    民    國   100    年    4     月    12    日
附錄本案論罪科刑法條全文：
刑法第320條第1項
意圖為自己或第三人不法之所有，而竊取他人之動產者，為竊盜
罪，處五以下有期徒刑、拘役或五百元以下罰金
修正前刑法第321條第1項第3款
犯竊盜罪而有左列情形之一者，處 6 月以上、 5 年以下有期徒
刑：
三、攜帶兇器而犯之者。